最高法院刑事判決　　　　　　　一○○年度台上字第九八四號
上　訴　人　詹瑞雄
上列上訴人因違反毒品危害防制條例等罪案件，不服台灣高等法
院中華民國九十九年十二月二十一日第二審判決（九十九年度上
訴字第三○五二號，起訴案號：台灣士林地方法院檢察署九十八
年度偵字第八五三一號），提起上訴，本院判決如下：
    主  文
上訴駁回。
    理  由
一、販賣第二級毒品（即原判決附表一編號(一)至(三)）部分：
按刑事訴訟法第三百七十七條規定：上訴於第三審法院，非以判
決違背法令為理由，不得為之；是提起第三審上訴，應以原判決
違背法令為理由，係屬法定要件。如果上訴理由書狀並非依據卷
內訴訟資料具體指摘原判決不適用何種法則或如何適用不當，或
所指摘原判決違法情事顯與法律規定得為第三審上訴理由之違法
情形不相適合時，均應認其上訴為違背法律上之程式，予以駁回
。本件原判決綜合全案證據資料，本於事實審法院之推理作用，
認定上訴人詹瑞雄有其事實欄所載販賣第二級毒品甲基安非他命
予陳英豪三次之犯行，因而維持第一審論上訴人以如原判決附表
一編號(一)至(三)所載販賣第二級毒品罪（均累犯），各處有期徒刑
七年六月，並均諭知相關從刑之判決，駁回上訴人在第二審之上
訴。已詳敘其所憑證據及認定之理由；對於上訴人所辯何以不足
採信，亦在理由內詳加指駁及說明，俱有卷存證據資料可資覆按
。上訴人上訴理由略以：(一)、伊有無販賣第二級毒品甲基安非他
命予證人陳英豪（三次），原審未予查明，即判處伊販賣第二級
毒品罪刑，自有欠當。(二)、陳英豪於警詢、偵訊之供詞前後反覆
不一，且於第一審審理時已證稱伊並未販賣毒品，以陳英豪吸毒
量之大，且購置有電子秤以分裝毒品，實無理由向伊購買三次、
每次僅○點五公克之毒品，足見陳英豪於警詢、偵訊之供述顯不
可信，原判決僅依陳英豪片面之詞及前後矛盾之供述，遽以認定
上訴人罪刑，採證有違經驗及論理法則云云。
惟證據之取捨及事實之認定，均為事實審法院之職權，倘其採證
認事並未違背證據法則，自不得任意指為違法而執為適法之第三
審上訴理由。又所謂補強證據，並非以證明犯罪構成要件之全部
事實為必要，倘得以佐證所述犯罪事實非屬虛構，能予保障所陳
述事實之真實性，即已充分。原判決依憑證人陳英豪於警詢及偵
查中所為不利於上訴人之指證，並佐以上訴人於第一審及原審審
理時自承其確有於原判決附表二編號(一)至(三)所示之時間、地點，
提供甲基安非他命予陳英豪三次等情；陳英豪於於警詢及偵查中
亦供稱其係使用0000000000號行動電話與上訴人所持用00000000
00號行動電話聯絡交易毒品；而上訴人於第一審亦供稱其平常係
使用0000000000之行動電話等語（見一審卷第三五、七八頁背面
）。再依卷附遠傳電信公司行動電話雙向通聯紀錄顯示：上開兩
門號確於民國九十八年五月二十五日上午一至二時，有多通電話
聯繫。且通話時上訴人行動電話之基地台位置，在台北市南港區
○○○路○段，即上訴人住處附近之台北市南港區○○○路○段及
台北市○○區○○路等處，核與陳英豪於偵查時證稱：我都打電
話要買多少錢的毒品，他就跟我約去他家裏拿。（九十八年五月
二十五日四、五時許，在你汐萬路住處，詹瑞雄販賣安非他命給
你？）地點是他家，不是我家，我給他新台幣二千元，購買安非
他命○點五公克等語相符。且陳英豪於該時日向上訴人取得甲基
安非他命後，即在其住處施用，嗣於翌日（二十六日）為警查獲
，經採尿送鑑定結果呈甲基安非他命陽性反應，業經法院判處施
用第二級毒品罪刑確定，因認陳英豪於警詢及偵查中指證其於原
判決附表二編號(一)至(三)所示之時間，以行動電話與上訴人聯絡後
，前往上訴人住處購買甲基安非他命一節應屬非虛，堪予採信等
情綦詳。雖上述電話通聯紀錄並無雙方買賣毒品通話之內容。但
原判決綜合上訴人與陳英豪之陳述，並佐以上開電話通聯紀錄所
顯示雙方通話時間暨當時所處基地台位置，因認陳英豪所為關於
上訴人販賣毒品之證述非屬虛構，能予保障所陳述事實之真實性
，而據以採為上訴人犯罪之佐證，於法並無不合。上訴意旨徒憑
己意，謂陳英豪片面之詞不能作為伊販賣甲基安非他命之佐證云
云，依上述說明，要屬誤會。又陳英豪於警詢、偵訊所為不利於
上訴人之指證，雖與其嗣後在法院審理時所稱：是上訴人請伊的
，偵查中向檢察官說「向被告買過安非他命」，是警察叫伊這樣
說的，如果不這樣說，就變成伊在賣等語互有歧異。但原判決已
說明：觀諸陳英豪於偵查中明確證稱其被抓到當天，上訴人有打
電話給伊，叫伊說是「他請伊」而不是「他賣伊」，隔了三、四
天，又打來說同樣的事，說出庭時要照他的說法，上訴人給我安
非他命，有收錢，不是請客等語。且於第一審翻異前詞後，經第
一審法官質以「監獄中是否見過被告，或他有請別人轉告給你」
、「今天你與被告同囚車，從台北監獄到本院來開庭，在車上被
告是否有叫你，說是被告請你的」等語時，陳英豪均沈默不答等
情，自難認警方製作筆錄時有要求陳英豪作特定陳述情事。參諸
上訴人與陳英豪並無仇隙，且上訴人自陳其自九十八年四月間出
獄後，經濟早已不復以往，其出獄後復未戒除毒癮，陸續因施用
甲基安非他命而被查獲，以其經濟能力及施用毒品之需求，應無
可能多次無償提供他人施用毒品，因認陳英豪於警詢、偵訊時所
述堪予採信，而其事後於第一審審理時所述要係迴護上訴人之詞
，顯難憑採等情綦詳。核其論斷，與證據法則無違。上訴意旨並
未具體指摘原判決此項論斷究有何違背法令情形，任意指摘原判
決採證不當，亦非適法之第三審上訴理由。至其餘上訴意旨無非
就原審採證認事職權之適法行使，暨原判決已明確認定詳細說明
之事項，再事爭辯，均非依據卷內資料具體指摘原判決不適用何
種法則或如何適用不當，顯與法律規定得為第三審上訴理由之違
法情形不相適合。按之首揭說明，其此等部分之上訴為違背法律
上之程式，應併予駁回。
二、轉讓禁藥（即原判決附表一編號(四)）部分：
查第三審上訴書狀，應敘述上訴之理由，其未敘述者，得於提起
上訴後十日內補提理由書於原審法院，已逾上述期間，而於第三
審法院未判決前仍未提出上訴理由書狀者，第三審法院應以判決
駁回之，刑事訴訟法第三百八十二條第一項、第三百九十五條後
段規定甚明。本件關於上訴人被訴轉讓禁藥部分，上訴人不服原
審判決，於一○○年一月六日具狀聲明上訴，並於同年一月十七
日提出上訴理由狀，並未敘述上訴之理由，迄今逾期已久，於本
院未判決前仍未提出，依上開規定，其此部分上訴，自非合法，
亦應予駁回。
據上論結，應依刑事訴訟法第三百九十五條，判決如主文。
中    華    民    國  一○○  年    三    月    三    日
                      最高法院刑事第六庭
                          審判長法官  洪  文  章  
                                法官  王  居  財  
                                法官  郭  毓  洲  
                                法官  沈  揚  仁  
                                法官  蔡  國  在  
本件正本證明與原本無異
                                      書  記  官  
中    華    民    國  一○○  年    三    月    七   日
                                                      v